【裁判字號】    97,上更(一),8
【裁判日期】    970227
【裁判案由】    違反槍砲彈藥刀械管制條例
【裁判全文】
臺灣高等法院臺中分院刑事判決       97年度上更(一)字第8號
上  訴  人
即  被  告  乙○○
上列上訴人因違反槍砲彈藥刀械管制條例案件，不服臺灣臺中地
方法院96年度訴字第1043號中華民國96年4月30日第一審判決（
起訴案號：臺灣臺中地方法院檢察署96年度偵字11616號），提
起上訴，判決後經最高法院發回，本院更審判決如下：
    主    文
原判決撤銷。
乙○○未經許可，寄藏槍砲之主要組成零件，累犯，處有期徒刑
壹年，併科罰金新台幣陸萬元，罰金如易服勞役，以新台幣壹仟
元折算壹日；減為有期徒刑陸月，併科罰金新台幣參萬元，有期
徒刑如易科罰金，罰金如易服勞役，均以新台幣壹仟元折算壹日
。
扣案槍砲之主要組成零件土造金屬槍管壹支沒收。
    犯罪事實
一、乙○○前因肅清煙毒條例案件及竊盜等案件，分別經法院判
    處有期徒刑3年2月、6月（經合併定應執行刑為3年5月）、1
    年2月確定，於民國94年3月31日縮短刑期假釋出監，於94年
    5月1日假釋期滿未經撤銷而執行完畢。詎不知悔改，於95年
    8月1日，在其位在臺中市○○路164號27樓17室租屋處，明
    知由真實姓名年籍不詳，綽號「阿潭」之成年男子所交付之
    仿貝瑞塔手槍1把（含彈匣1個，改造手槍經鑑定不具殺傷力
    ），其中之土造金屬槍管，屬於槍砲彈藥主要組成零件，竟
    仍基於寄藏之犯意，而予收受並寄藏於其上開租屋處，並於
    95年8月2日將該含土造金屬槍管1支之改造手槍，置於其所
    有之車牌號碼4795－NC自小客車上，嗣於95年8月2日晚上20
    時30分許，經警在臺中市○○路○段196號其使用中之上開自
    小客車內查獲，並扣得上開槍枝主要零件土造金屬槍管1支
    。
二、案經臺中巿警察局報請臺灣臺中地方法院檢察署檢察官偵查
    起訴。
    理    由
一、證據能力方面：按法院或檢察官依刑事訴訟法第208條規定
    囑託醫院、學校或其他相當之機關、團體為鑑定時，祇須其
    以言詞或書面提出之鑑定報告，符合刑事訴訟法第206條第1
    項、第208條所規定之形式要件，即具有證據能力，此即屬
    於刑事訴訟法第159條第1項所稱「法律有規定」之特別情形
    （最高法院96年度台上字第6842號判決意旨參照）。本件經
    檢察官囑託內政部警政署刑事警察局鑑定扣案之槍枝，就鑑
    定結果所提出之95年8月30日刑鑑字第0950120254號鑑驗通
    知書、內政部96年3月7日內授警字第0960870336號函（見89
    年度偵字第2916號偵查卷第29、30頁），合於刑事訴訟法第
    206條第1項、第208條所規定之形式要件，均具有證據能力
    ，合先敘明。
二、上訴人即被告乙○○（下稱被告）經合法傳喚，無正當理由
    不到庭，據其於本院前審審理中並未爭執寄藏上揭扣案物之
    犯行，惟辯稱本案曾經檢察官為不起訴處分，本案與不起訴
    處分案是同支槍枝，且伊未拆解該槍枝等語。
三、經查：
  (一)本件被告於何時、何地取得並寄藏前揭仿貝瑞塔手槍改造手
    槍1把、又於95年8月2日晚上20時30分許，經警在臺中市○
    ○路○段196號其所有車牌號碼4795－NC自小客車內查獲該仿
    貝瑞塔手槍改造手槍1把，迭據被告於警詢、偵查時坦承不
    諱，並有該仿貝瑞塔手槍改造手槍1把扣案可資佐證。而該
    扣案之槍枝，經送請內政部警政署刑事警察局鑑驗結果，認
    該改造槍枝不具殺傷力，惟其中土造金屬槍管1支，屬於槍
    砲彈藥主要組成零件等情，有該局95年8月30日刑鑑字第
    0950120254號鑑驗通知書、內政部96年3月7日內授警字第
    0960870336號函在卷可稽，足認被告此部分白自與事實相符
    。
  (二)按刑事訴訟法第260條規定：不起訴處分已確定或緩起訴處
    分期滿未經撤銷者，非有左列（指同條第一、二款所列事由
    ）情形之一，不得對於同一案件再行起訴。此所稱之「同一
    案件」，係指被告相同而「犯罪事實」亦屬相同者而言，並
    不包括法律上之同一案件，蓋案件在偵查中，並無類似審判
    不可分之法則，故牽連犯、連續犯、想像競合犯、結合犯或
    其他裁判上一罪或實質一罪之一部犯罪事實已經不起訴處分
    確定者，仍可就未經不起訴處分之其他部分提起公訴，不生
    全部與一部之關係，亦不受原不起訴處分效力之拘束。本件
    被告於前揭時地經警方查獲持有上述仿貝瑞塔手槍改造之手
    槍1把（內裝有上述土造金屬槍管1 支）之事實，固經臺灣
    臺中地方法院檢察署檢察官以上開改造手槍經鑑驗結果不具
    有殺傷力，認其罪嫌不足，而於95年9月16日以95年度偵字
    第17126號處分書為不起訴處分確定，有該處分書在卷可稽
    ，惟該不起訴處分書，係就被告所涉「未經許可持有仿貝瑞
    塔手槍改造之手槍1支（含彈匣1個），嗣於95年8月2 日20
    時30 分許，被警方在上述自用小客車內查獲」之事實處分
    不起訴確定；而本件檢察官所起訴之事實係「被告於95年8
    月1日，在其位於台中市○○路164號27樓17室租屋處，明知
    由綽號『阿潭』之不詳姓名男子所交付之仿貝瑞塔手槍改造
    之土造金屬槍管1支，屬於槍砲主要組成零件，竟仍基於寄
    藏之犯意予以收受並藏置於其上開租屋處，並於翌日將該金
    屬槍管置於其所有之車牌號碼4795－NC自用小客車上，嗣於
    95年8月2日20 時30分許被警方查獲」等事實。核諸前者之
    犯罪事實係指被告「未經許可持有改造手槍1支」，後者之
    犯罪事實則指被告「未經許可寄藏槍砲主要組成零件即金屬
    槍管1支」，2者之基本社會事實並非完全相同，被訴之法條
    及罪名亦異，尚難認係屬刑事訴訟法第260條所稱之「同一
    案件」，自不受前揭不起訴處分效力之拘束。則檢察官就上
    開不同之犯罪事實向第一審法院起訴，應與上開法條之規定
    無違。被告辯稱本案曾經檢察官為不起訴處分，本案與不起
    訴處分案是同支槍枝，且伊未拆解該槍枝等語，自難執為有
    利於被告之認定。
  (三)綜上所述，本件事證明確，被告犯行堪予認定。
四、核被告所為，係犯槍砲彈藥刀械管制條例第13條第4項之未
    經許可寄藏槍砲主要組成零件罪。被告前因肅清煙毒條例案
    件及竊盜等案件，分別經法院判處有期徒刑3年2月、6月（
    經合併定應執行刑為3年5月）、1年2月確定，於民國94 年3
    月31日縮短刑期假釋出監，於94年5月1日假釋期滿未經撤銷
    而執行完畢等情，有臺灣高等法院被告前案紀錄表在卷可按
    ，被告受有期徒刑執行完畢後，5年以內再犯本件有期徒刑
    以上之罪，為累犯，依刑法第47條第1項之規定，加重其刑
    。原審對被告論罪科刑，固非無見，惟為紀念解除戒嚴20週
    年，予罪犯更新向善之機，所制定之中華民國九十六年罪犯
    減刑條例業於96年7月16日生效實施，被告犯罪時間在中華
    民國96年4月24日以前，所犯之罪，合於減刑條件，原審未
    及適用，容有未合，被告提起上訴略稱本案曾經檢察官為不
    起訴處分而指摘原判決不當，固無理由，惟原審判決既未及
    適用中華民國九十六年罪犯減刑條例，應由本院予以撤銷改
    判。爰審酌被告之素行、犯罪之動機、手段、犯後態度及其
    他等一切犯罪情狀，量處如主文第2項所示之刑及諭知罰金
    易服勞役之折算標準。扣案之槍枝主要零件土造金屬槍管1
    支為違禁物，應依法宣告沒收。
五、另按「犯最重本刑為5年以下有期徒刑以下之刑之罪，依本
    條例規定減為6月以下有期徒刑、拘役者，應於為減刑裁判
    時，併諭知易科罰金折算之標準」，中華民國九十六年罪犯
    減刑條例第9條定有明文，查本件被告所犯之罪經減刑為有
    期徒刑6月，揆諸前揭法文意旨，自應由本院於為減刑裁判
    時，併依刑法第41條第1項規定，諭知易科罰金之折算標準
    。
六、被告經合法傳喚，無正當理由不到庭，爰不待其陳述逕為判
    決。
據上論斷，應依刑事訴訟法第371條、第369條第1項前段、第364
條、第299條第1項前段，槍砲彈藥刀械管制條例第13條第4項、
刑法第11條前段、第47條第1項、第41條第1項、第42條第3項、
第38條第1項第1款，中華民國九十六年罪犯減刑條例第2條第1項
第3款、第7條、第9條，判決如主文。
本案經檢察官甲○○到庭執行職務。
中    華    民    國    97    年    2     月    27    日
            刑事第七庭    審判長法  官  林  榮  龍
                                法  官  張  惠  立
                                法  官  鄭  永  玉
上列正本證明與原本無異。
如不服本判決應於收受送達後十日內向本院提出上訴書狀，其未
敘述上訴之理由者並得於提起上訴後十日內向本院補提理由書（
均須按他造當事人之人數附繕本）。
                                書記官    瑞  芳
中    華    民    國    97    年    2     月    27    日


司法院資訊處製作；財團法人民間司法改革基金會備份。
